Config:
  hfst:
    Gen: ../../../src/generator-gt-norm.hfst
    Morph: ../../../src/analyser-gt-norm.hfst
  xerox:
    Gen: ../../../src/generator-gt-norm.xfst
    Morph: ../../../src/analyser-gt-norm.xfst
    App: lookup

Tests:

# N ! Имя существительное - Noun

# Sg ! Единственное число - Singular
# Pl ! Множественное число - Plural
# AssocPl ! Associative Plural

# Категории притяжательности:
# PxSg1 ! 1 лицо единственного числа
# PxSg2 ! 2 лицо единственного числа
# PxSg3 ! 3 лицо единственного числа
# PxPl1 ! 1 лицо множественного числа
# PxPl2 ! 2 лицо множественного числа
# PxPl3 ! 3 лицо множественного числа

# Voc ! Обращение - Vocative
# Foc ! Focus Clitic

# Nom ! Именительный падеж - Nominative - отвечает на вопросы кӧ?, мо? «кто»?, «что»?
# Gen ! Родительный падеж - Genitive - отвечает на вопросы кӧн?, мон? «кого?», «чего?», «у кого?», «у чего?»
# Dat ! Дательный падеж - Dative - отвечает на вопросы кӧлан?, молан? «кому?», «чему?»
# Acc ! Винительный падеж - Accusative - отвечает на вопросы кӧм?, мом? «кого?», «что?»
# Cmpr ! Сравнительный падеж - Comparative - отвечает на вопросы кӧла?, мола? «подобно кому?, чему?»
# Com ! Совместный падеж - Comitative - отвечает на вопросы кӧге?, моге? «совместно с кем?, с чем?»
# Ine ! Местный падеж - Inessive - отвечает на вопрос кушто? «где?»
# Ill ! Направительный падеж - Illative - отвечает на вопрос кушко? «куда?»
# Lat ! Обстоятельственный падеж - Lative - отвечает на вопрос кушан? «где»?
# Abe ! Лишительный падеж - Abessive - отвечает на вопрос кӧ деч посна? мо деч посна? «без кого, без чего?»

  Noun - ава: # Noun 'mother'

     ава+N+Sg+Nom: ава
     ава+N+Sg+Gen: аван
     ава+N+Sg+Dat: авалан
     ава+N+Sg+Acc: авам
     ава+N+Sg+Cmpr: авала
     ава+N+Sg+Com: аваге
     ава+N+Sg+Ine: аваште # не употребляется
     ава+N+Sg+Ill: [авашке, аваш] # не употребляется
     ава+N+Sg+Lat: аваш # не употребляется
     ава+N+Sg+Abe: аваде
     ава+N+Sg+Nom+Foc/Ат: ават

     ава+N+AssocPl+Nom: авамыт
     ава+N+AssocPl+Gen: авамытын
     ава+N+AssocPl+Dat: авамытлан
     ава+N+AssocPl+Acc: авамытым
     ава+N+AssocPl+Cmpr: авамытла
     ава+N+AssocPl+Com: авамытыге
     ава+N+AssocPl+Ine: авамытыште # не употребляется
     ава+N+AssocPl+Ill: [авамытышке, авамытыш] # не употребляется
     ава+N+AssocPl+Lat: авамытеш # не употребляется
     ава+N+AssocPl+Abe: авамытде

     ава+N+Pl+Nom: [ава-влак, ава-шамыч]
     ава+N+Pl+Gen: [ава-влакын, ава-шамычын]
     ава+N+Pl+Dat: [ава-влаклан, ава-шамычлан]
     ава+N+Pl+Acc: [ава-влакым, ава-шамычым]
     ава+N+Pl+Cmpr: [ава-влакла, ава-шамычла]
     ава+N+Pl+Com: [ава-влакге, ава-шамычге]
     ава+N+Pl+Ine: [ава-влакыште, ава-шамычыште] # не употребляется
     ава+N+Pl+Ill: [ава-влакышке, ава-шамычышке, ава-влакыш, ава-шамычыш] # не употребляется
     ава+N+Pl+Lat: [ава-влакеш, ава-шамычеш] # не употребляется
     ава+N+Pl+Abe: [ава-влакде, ава-шамычде]

     ава+N+Sg+PxSg1+Nom: авам
     ава+N+Sg+PxSg1+Gen: авамын
     ава+N+Sg+PxSg1+Dat: [авамлан, аваланем]
     ава+N+Sg+PxSg1+Acc: авамым
     ава+N+Sg+PxSg1+Cmpr: [авамла, авалам]
     ава+N+Sg+PxSg1+Com: авамге
     ава+N+Sg+PxSg1+Ine: аваштем # не употребляется
     ава+N+Sg+PxSg1+Ill: авашкем # не употребляется
     ава+N+Sg+PxSg1+Lat: авашем # не употребляется
     ава+N+Sg+PxSg1+Abe: авамде

     ава+N+Sg+PxSg2+Nom: ават
     ава+N+Sg+PxSg2+Gen: аватын
     ава+N+Sg+PxSg2+Dat: [аватлан, аваланет]
     ава+N+Sg+PxSg2+Acc: аватым
     ава+N+Sg+PxSg2+Cmpr: [аватла, авалат]
     ава+N+Sg+PxSg2+Com: аватге
     ава+N+Sg+PxSg2+Ine: аваштет # не употребляется
     ава+N+Sg+PxSg2+Ill: авашкет # не употребляется
     ава+N+Sg+PxSg2+Lat: авашет # не употребляется
     ава+N+Sg+PxSg2+Abe: аватде

     ава+N+Sg+PxSg3+Nom: [аваже, аваж] #CHECKME
     ава+N+Sg+PxSg3+Gen: аважын
     ава+N+Sg+PxSg3+Dat: [аважлан, аваланже]
     ава+N+Sg+PxSg3+Acc: аважым
     ава+N+Sg+PxSg3+Cmpr: [аважла, авалаже]
     ава+N+Sg+PxSg3+Com: аважге
     ава+N+Sg+PxSg3+Ine: аваштыже # не употребляется
     ава+N+Sg+PxSg3+Ill: авашкыже # не употребляется
     ава+N+Sg+PxSg3+Lat: авашыже # не употребляется
     ава+N+Sg+PxSg3+Abe: аважде

     ава+N+Sg+PxPl1+Nom: авана
     ава+N+Sg+PxPl1+Gen: аванан
     ава+N+Sg+PxPl1+Dat: [аваналан, аваланна]
     ава+N+Sg+PxPl1+Acc: аванам
     ава+N+Sg+PxPl1+Cmpr: [аванала, авалана]
     ава+N+Sg+PxPl1+Com: аванаге
     ава+N+Sg+PxPl1+Ine: аваштына # не употребляется
     ава+N+Sg+PxPl1+Ill: авашкына # не употребляется
     ава+N+Sg+PxPl1+Lat: авашна # не употребляется  OK, cf. ола
     ава+N+Sg+PxPl1+Abe: аванаде

     ава+N+Sg+PxPl2+Nom: авада
     ава+N+Sg+PxPl2+Gen: авадан
     ава+N+Sg+PxPl2+Dat: [авадалан, аваланда]
     ава+N+Sg+PxPl2+Acc: авадам
     ава+N+Sg+PxPl2+Cmpr: [авадала, авалада]
     ава+N+Sg+PxPl2+Com: авадаге
     ава+N+Sg+PxPl2+Ine: аваштыда # не употребляется
     ава+N+Sg+PxPl2+Ill: авашкыда # не употребляется
     ава+N+Sg+PxPl2+Lat: авашеда # не употребляется
     ава+N+Sg+PxPl2+Abe: авададе

     ава+N+Sg+PxPl3+Nom: авашт
     ава+N+Sg+PxPl3+Gen: аваштын
     ава+N+Sg+PxPl3+Dat: [аваштлан, аваланышт]
     ава+N+Sg+PxPl3+Acc: аваштым
     ава+N+Sg+PxPl3+Cmpr: [аваштла, авалашт]
     ава+N+Sg+PxPl3+Com: аваштыге
     ава+N+Sg+PxPl3+Ine: аваштышт # не употребляется
     ава+N+Sg+PxPl3+Ill: авашкышт # не употребляется
     ава+N+Sg+PxPl3+Lat: авашешт # не употребляется
     ава+N+Sg+PxPl3+Abe: аваштде

     ава+N+Pl+PxSg1+Nom: [ава-влакем, ава-шамычем, авам-влак, авам-шамыч]
     ава+N+Pl+PxSg1+Gen: [ава-влакемын, ава-шамычемын, авам-влакын, авам-шамычын]
     ава+N+Pl+PxSg1+Dat: [ава-влакемлан, ава-шамычемлан, авам-влаклан, авам-шамычлан, ава-влакланем, ава-шамычланем]
     ава+N+Pl+PxSg1+Acc: [ава-влакемым, ава-шамычемым, авам-влакым, авам-шамычым]
     ава+N+Pl+PxSg1+Cmpr: [ава-влакемла, ава-шамычемла, авам-влакла, авам-шамычла, ава-влаклам, ава-шамычлам]
     ава+N+Pl+PxSg1+Com: [ава-влакемге, ава-шамычемге, авам-влакге, авам-шамычге]
     ава+N+Pl+PxSg1+Ine: [ава-влакыштем, ава-шамычыштем, авам-влакыште, авам-шамычыште] # не употребляется
     ава+N+Pl+PxSg1+Ill: [ава-влакышкем, ава-шамычышкем, авам-влакышке, авам-шамычышке, авам-влакыш, авам-шамычыш] # не употребляется
     ава+N+Pl+PxSg1+Lat: [ава-влакешем, ава-шамычешем, авам-влакеш, авам-шамычеш] # не употребляется
     ава+N+Pl+PxSg1+Abe: [ава-влакемде, ава-шамычемде, авам-влакде, авам-шамычде]

     ава+N+Pl+PxSg2+Nom: [ава-влакет, ава-шамычет, ават-влак, ават-шамыч]
     ава+N+Pl+PxSg2+Gen: [ава-влакетын, ава-шамычетын, ават-влакын, ават-шамычын]
     ава+N+Pl+PxSg2+Dat: [ава-влакетлан, ава-шамычетлан, ават-влаклан, ават-шамычлан, ава-влакланет, ава-шамычланет]
     ава+N+Pl+PxSg2+Acc: [ава-влакетым, ава-шамычетым, ават-влакым, ават-шамычым]
     ава+N+Pl+PxSg2+Cmpr: [ава-влакетла, ава-шамычетла, ават-влакла, ават-шамычла, ава-влаклат, ава-шамычлат]
     ава+N+Pl+PxSg2+Com: [ава-влакетге, ава-шамычетге, ават-влакге, ават-шамычге]
     ава+N+Pl+PxSg2+Ine: [ава-влакыштет, ава-шамычыштет, ават-влакыште, ават-шамычыште] # не употребляется
     ава+N+Pl+PxSg2+Ill: [ава-влакышкет, ава-шамычышкет, ават-влакышке, ават-шамычышке, ават-влакыш, ават-шамычыш] # не употребляется
     ава+N+Pl+PxSg2+Lat: [ава-влакешет, ава-шамычешет, ават-влакеш, ават-шамычеш] # не употребляется
     ава+N+Pl+PxSg2+Abe: [ава-влакетде, ава-шамычетде, ават-влакде, ават-шамычде]


     ава+N+Pl+PxSg3+Nom: [ава-влакше, ава-шамычше, аваже-влак, аваже-шамыч, аваж-влак, аваж-шамыч]
     ава+N+Pl+PxSg3+Gen: [ава-влакшын, ава-шамычшын, аваже-влакын, аваже-шамычын, аваж-влакын, аваж-шамычын]
     ава+N+Pl+PxSg3+Dat: [ава-влакшылан, ава-шамычшылан, аваже-влаклан, аваже-шамычлан, аваж-влаклан, аваж-шамычлан, ава-влакланже, ава-шамычланже]
     ава+N+Pl+PxSg3+Acc: [ава-влакшым, ава-шамычшым, аваже-влакым, аваже-шамычым, аваж-влакым, аваж-шамычым]
     ава+N+Pl+PxSg3+Cmpr: [ава-влакшыла, ава-шамычшыла, аваже-влакла, аваже-шамычла, аваж-влакла, аваж-шамычла, ава-влаклаже, ава-шамычлаже]
     ава+N+Pl+PxSg3+Com: [ава-влакшыге, ава-шамычшыге, аваже-влакыге, аваже-шамычыге, аваж-влакыге, аваж-шамычыге]
     ава+N+Pl+PxSg3+Ine: [ава-влакыштыже, ава-шамычыштыже, аваже-влакыште, аваже-шамычыште, аваж-влакыште, аваж-шамычыште] # не употребляется
     ава+N+Pl+PxSg3+Ill: [ава-влакышкыже, ава-шамычышкыже, аваже-влакышке, аваже-шамычышке, аваж-влакышке, аваж-шамычышке, аваже-влакыш, аваже-шамычыш, аваж-влакыш, аваж-шамычыш] # не употребляется
     ава+N+Pl+PxSg3+Lat: [ава-влакешыже, ава-шамычешыже, аваже-влакеш, аваже-шамычеш, аваж-влакеш, аваж-шамычеш] # не употребляется
     ава+N+Pl+PxSg3+Abe: [ава-влакшыде, ава-шамычшыде, аваже-влакде, аваже-шамычде, аваж-влакде, аваж-шамычде]

     ава+N+Pl+PxPl1+Nom: [ава-влакна, ава-шамычна, авана-влак, авана-шамыч]
     ава+N+Pl+PxPl1+Gen: [ава-влакнан, ава-шамычнан, авана-влакын, авана-шамычын]
     ава+N+Pl+PxPl1+Dat: [ава-влакналан, ава-шамычналан, авана-влаклан, авана-шамычлан, ава-влакланна, ава-шамычланна]
     ава+N+Pl+PxPl1+Acc: [ава-влакнам, ава-шамычнам, авана-влакым, авана-шамычым]
     ава+N+Pl+PxPl1+Cmpr: [ава-влакнала, ава-шамычнала, авана-влакла, авана-шамычла, ава-влаклана, ава-шамычлана]
     ава+N+Pl+PxPl1+Com: [ава-влакнаге, ава-шамычнаге, авана-влакге, авана-шамычге]
     ава+N+Pl+PxPl1+Ine: [ава-влакыштына, ава-шамычыштына, авана-влакыште, авана-шамычыште] # не употребляется
     ава+N+Pl+PxPl1+Ill: [ава-влакышкына, ава-шамычышкына, авана-влакышке, авана-шамычышке, авана-влакыш, авана-шамычыш] # не употребляется
     ава+N+Pl+PxPl1+Lat: [ава-влакешна, ава-шамычешна, авана-влакеш, авана-шамычеш] # не употребляется
     ава+N+Pl+PxPl1+Abe: [ава-влакнаде, ава-шамычнаде, авана-влакде, авана-шамычде]

     ава+N+Pl+PxPl2+Nom: [ава-влакда, ава-шамычда, авада-влак, авада-шамыч]
     ава+N+Pl+PxPl2+Gen: [ава-влакдан, ава-шамычдан, авада-влакын, авада-шамычын]
     ава+N+Pl+PxPl2+Dat: [ава-влакдалан, ава-шамычдалан, авада-влаклан, авада-шамычлан, ава-влакланда, ава-шамычланда]
     ава+N+Pl+PxPl2+Acc: [ава-влакдам, ава-шамычдам, авада-влакым, авада-шамычым]
     ава+N+Pl+PxPl2+Cmpr: [ава-влакдала, ава-шамычдала, авада-влакла, авада-шамычла, ава-влаклада, ава-шамычлада]
     ава+N+Pl+PxPl2+Com: [ава-влакдаге, ава-шамычдаге, авада-влакге, авада-шамычге]
     ава+N+Pl+PxPl2+Ine: [ава-влакыштыда, ава-шамычыштыда, авада-влакыште, авада-шамычыште] # не употребляется
     ава+N+Pl+PxPl2+Ill: [ава-влакышкыда, ава-шамычышкыда, авада-влакышке, авада-шамычышке, авада-влакыш, авада-шамычыш] # не употребляется
     ава+N+Pl+PxPl2+Lat: [ава-влакешда, ава-шамычешда, авада-влакеш, авада-шамычеш] # не употребляется
     ава+N+Pl+PxPl2+Abe: [ава-влакдаде, ава-шамычдаде, авада-влакде, авада-шамычде]

     ава+N+Pl+PxPl3+Nom: [ава-влакышт, ава-шамычышт, авашт-влак, авашт-шамыч]
     ава+N+Pl+PxPl3+Gen: [ава-влакыштын, ава-шамычыштын, авашт-влакын, авашт-шамычын]
     ава+N+Pl+PxPl3+Dat: [ава-влакыштлан, ава-шамычыштлан, авашт-влаклан, авашт-шамычлан, ава-влакланышт, ава-шамычланышт]
     ава+N+Pl+PxPl3+Acc: [ава-влакыштым, ава-шамычыштым, авашт-влакым, авашт-шамычым]
     ава+N+Pl+PxPl3+Cmpr: [ава-влакыштла, ава-шамычыштла, авашт-влакла, авашт-шамычла, ава-влаклашт, ава-шамычлашт]
     ава+N+Pl+PxPl3+Com: [ава-влакыштге, ава-шамычыштге, авашт-влакге, авашт-шамычге]
     ава+N+Pl+PxPl3+Ine: [ава-влакыштышт, ава-шамычыштышт, авашт-влакыште, авашт-шамычыште] # не употребляется
     ава+N+Pl+PxPl3+Ill: [ава-влакышкышт, ава-шамычышкышт, авашт-влакышке, авашт-шамычышке, авашт-влакыш, авашт-шамычыш] # не употребляется
     ава+N+Pl+PxPl3+Lat: [ава-влакешышт, ава-шамычешышт, авашт-влакеш, авашт-шамычеш] # не употребляется
     ава+N+Pl+PxPl3+Abe: [ава-влакыштде, ава-шамычыштде, авашт-влакде, авашт-шамычде]


# +Foc/Ат:ат - ко всем формам возможно присоединение частицы -ат (-ят), пишется слитно - аваат
# +Foc/Ак:ак - ко всем формам возможно присоединение частицы -ак (-як), пишется слитно - аваак
# +Foc/Ыс:ыс - ко всем формам возможно присоединение частицы -с (-ыс), пишется слитно - аваыс
